【裁判字號】    99,易,1992
【裁判日期】    990706
【裁判案由】    竊盜等
【裁判全文】
臺灣臺中地方法院刑事判決              99年度易字第1992號
公  訴  人  臺灣臺中地方法院檢察署檢察官
被      告  丁○○
上列被告因竊盜等案件，經檢察官提起公訴（99年度偵字第1286
5 號），被告於本院行準備程序時就被訴事實為有罪之陳述，經
聽取當事人意見後，裁定進行簡式審判程序，判決如下：
    主    文
丁○○犯如附表編號1至3所示之毀越門扇、於夜間侵入住宅竊盜
罪，各處如附表編號1至3所示之刑；又犯如附表編號4 所示之毀
越門扇竊盜罪，處如附表編號4 所示之刑；又犯如附表編號5至7
所示之竊盜罪，各處如附表編號5至7所示之刑；又犯侵入住宅罪
，處有期徒刑貳月，如易科罰金，以新台幣壹仟元折算壹日。應
執行有期徒刑壹年捌月，如易科罰金，以新台幣壹仟元折算壹日
。
一、犯罪事實及理由
    丁○○意圖為自己不法之所有，於如附表編號1至7所示時間
    、地點，以如附表編號1至7所示方式，侵入丙○○、己○○
    、甲○○、乙○○、戊○○、庚○○、辛○○等人住處，竊
    得丙○○等人所有如附表所示之財物。其竊得辛○○所有之
    鑰匙1 串後，旋接續持該鑰匙發動辛○○所有停放在臺中縣
    龍井鄉○○○路270巷32號門口之車牌號碼FN8-106號重機車
    ，得手後供己代步使用。丁○○另行起意，於99年5 月30日
    凌晨4 時10分許，未經周培金同意，侵入臺中縣龍井鄉○○
    路45巷13號之1周培金住處，於5 樓待出租之501室休憩，嗣
    至同日16時50分許，為周培金偕房客至501 室看房時發現，
    乃報警處理。其後員警於丁○○身上發現辛○○遭竊之鑰匙
    、丙○○遭竊之手機，丁○○於員警發現附表編號1至7之犯
    行前，即主動供出其另犯有附表編號1至7犯行，而循線查悉
    上情，並於臺中縣龍井鄉○○路49巷對面起獲FN8-106 號重
    機車，暨自該車置物箱內起出甲○○遭竊之手機，另丁○○
    將竊自己○○、戊○○住處之筆記型電腦，販賣與不知情之
    林聖傑，丁○○乃帶同員警至臺中縣龍井鄉○○路55巷 1-1
    號林聖傑經營之「創翊科技企業社」，查扣己○○、戊○○
    遭竊之筆記型電腦，俟並接受裁判。
二、前開犯罪事實，有下列證據可證：
  (一)被告丁○○於警偵訊之自白，及於本院準備程序、審理時為
    認罪之陳述。
  (二)告訴人丙○○、甲○○、戊○○、庚○○、周培金等分別於
    警詢時、偵查中之證述。
  (三)被害人己○○、乙○○、辛○○及證人林聖傑等分別於警詢
    時、偵查中之證述。
  (四)贓物領據5張、現場測繪圖1份、照片（含監視錄影翻拍照片
    ）計29張、資訊商品買賣讓渡證明2張、職務報告2份、臺中
    縣警察局車輛尋獲電腦輸入單1份在卷可資佐證。
三、核被告丁○○所為，係犯附表編號1至4所示之加重竊盜罪，
    附表編號5至7所示之竊盜罪，及刑法第306 條之無故侵入住
    宅罪（周培金部分）。公訴人雖認被告前述附表編號4 （甲○○部分）之行為，尚涉犯刑法第306條第1項之無故侵入住
    宅罪云云。惟按刑法第321條第1 項第2款之毀越門扇侵入住
    宅竊盜罪，就侵入住宅行為已有加重之特別規定，自無再論
    以無故侵入住宅罪之餘地，惟因公訴人就此部分係以裁判上
    一罪之想像競合關係起訴，爰不另為無罪之諭知，併予敘明
    ；且本件（甲○○部分）被告犯罪之時間係下午13時許，並
    非夜間侵入住宅，起訴書所犯法條欄記載「刑法第321條第1
    項第1款、第2 款」，其中「第1款」部分顯係贅載，附此敘
    明。被告犯附表編號1至7所示之加重竊盜罪、竊盜罪後，於
    犯罪發覺前，即主動向承辦員警劉玉傑供出附表編號1至7所
    示之犯行，俟並接受裁判，有承辦員警劉玉傑出具之職務報
    告書1份在卷足憑，爰依刑法第62條規定減輕其刑。
四、爰審酌被告素行良好，前未曾受有期徒刑以上刑之宣告，有
    臺灣高等法院被告全國前案紀錄表1 份在卷，其年輕力壯，
    卻不思以正途賺取所需，竟為多次竊盜、加重竊盜行為，嚴
    重危害社會治安及被害人身家財產安全，及除附表編號 6之
    筆記型電腦1 臺與部分現金未尋獲外，其餘均已尋獲並發還
    被害人，暨衡酌其犯罪後坦認犯行，深知悔悟、犯罪後態度
    良好等一切情狀，分別量處如主文所示之刑，並定其應執行
    之刑，及均諭知易科罰金之折算標準。
五、據上論斷，應依刑事訴訟法第273條之1第1 項、第299條第1
    項前段、第310條之2、第454條第1項，刑法第320條第1項、
    第321條第1項第1款、第2款、第306條、第51條第5款、第41
    條第1項、第8項、第62條，刑法施行法第1條之1第1項、第2
    項但書，判決如主文。
本案經檢察官李莉玲到庭執行職務
中    華    民    國    99    年    7     月     6    日
                  刑事第九庭    法  官  唐光義
以上正本證明與原本無異。
如不服本判決應於收受判決後10日內向本院提出上訴書狀，並應
敘述具體理由；其未敘述上訴理由者，應於上訴期間屆滿後20日
內向本院補提理由書（均須按他造當事人之人數附繕本）「切勿
逕送上級法院」。
                                書記官  黃聖心
中    華    民    國    99    年    7     月     6    日
附表
┌─┬────┬────┬────┬────┬────────┬─────┬────┐
│編│犯罪時間│犯罪地點│犯罪手法│ 被害人 │竊取財物        │所犯法條  │所犯罪名│
│號│        │        │        │        │                │          │及所處宣│
│  │        │        │        │        │                │          │告刑    │
├─┼────┼────┼────┼────┼────────┼─────┼────┤
│ 1│民國99年│臺中縣龍│踰越窗戶│丙○○  │手機2支（序號分 │刑法第321 │丁○○犯│
│  │1月中旬 │井鄉新興│侵入    │        │別為000000000000│條第1項第1│毀越門扇│
│  │某日19時│路25巷1 │        │        │29號、0000000000│款、第2款 │、於夜間│
│  │、20時許│弄18號  │        │        │1891號，已尋獲）│          │侵入住宅│
│  │        │        │        │        │                │          │竊盜罪，│
│  │        │        │        │        │                │          │處有期徒│
│  │        │        │        │        │                │          │刑肆月，│
│  │        │        │        │        │                │          │如易科罰│
│  │        │        │        │        │                │          │金，以新│
│  │        │        │        │        │                │          │幣壹仟元│
│  │        │        │        │        │                │          │折算壹日│
│  │        │        │        │        │                │          │。      │
├─┼────┼────┼────┼────┼────────┼─────┼────┤
│ 2│99年4月3│臺中縣龍│自5406室│己○○  │ACER廠4736ZG型筆│刑法第321 │丁○○犯│
│  │日20時27│井鄉新興│窗戶攀出│        │記型電腦1台（已 │條第1項第1│毀越門扇│
│  │分許至同│路93巷13│登上頂樓│        │尋獲）          │款、第2款 │、於夜間│
│  │日22時34│號4樓540│後，再攀│        │                │          │侵入住宅│
│  │分許    │6室     │爬而下，│        │                │          │竊盜罪，│
│  │        │        │自5405室│        │                │          │處有期徒│
│  │        │        │窗戶侵入│        │                │          │刑肆月，│
│  │        │        │        │        │                │          │如易科罰│
│  │        │        │        │        │                │          │金，以新│
│  │        │        │        │        │                │          │幣壹仟元│
│  │        │        │        │        │                │          │折算壹日│
├─┼────┼────┼────┼────┼────────┼─────┼────┤
│ 3│99年4月4│臺中縣龍│由1 樓未│乙○○  │ 撲滿1個（內含  │刑法第321 │丁○○犯│
│  │日凌晨0 │井鄉新興│上鎖大門│        │ 現金約4000元） │條第1項第1│毀越門扇│
│  │時10分許│路93巷7 │進入，經│        │                │款、第2款 │、於夜間│
│  │        │號5樓251│樓梯登上│        │                │          │侵入住宅│
│  │        │5室     │頂樓後，│        │                │          │竊盜罪，│
│  │        │        │攀爬而下│        │                │          │處有期徒│
│  │        │        │，再自  │        │                │          │刑肆月，│
│  │        │        │2515室窗│        │                │          │如易科罰│
│  │        │        │戶侵入  │        │                │          │金，以新│
│  │        │        │        │        │                │          │幣壹仟元│
│  │        │        │        │        │                │          │折算壹日│
├─┼────┼────┼────┼────┼────────┼─────┼────┤
│ 4│99年4月4│臺中縣龍│由臺中縣│甲○○  │ SONY ERICSSON廠│刑法第321 │丁○○犯│
│  │日下午13│井鄉新興│龍井鄉新│        │ W705型手機1支  │條第1項第2│毀越門扇│
│  │時許    │路93巷13│興路93巷│        │ （已尋獲）、現 │款        │竊盜罪，│
│  │        │號4樓540│13號頂樓│        │ 金臺幣（下同） │          │處有期徒│
│  │        │5室     │至同巷7 │        │ 1200元         │          │刑參月，│
│  │        │        │號頂樓，│        │                │          │如易科罰│
│  │        │        │再攀爬而│        │                │          │金，以新│
│  │        │        │下，自54│        │                │          │幣壹仟元│
│  │        │        │05室窗戶│        │                │          │折算壹日│
│  │        │        │侵入    │        │                │          │        │
├─┼────┼────┼────┼────┼────────┼─────┼────┤
│ 5│99年4月1│臺中縣龍│由1樓未 │戊○○  │ASUS廠L4418PDV-P│刑法第320 │丁○○犯│
│  │6 日14時│井鄉新興│上鎖大門│        │46XHC型筆記型電 │條第1項   │竊盜罪，│
│  │、15時許│路45巷13│進入    │        │腦1台（已尋獲） │          │處有期徒│
│  │        │號之2（ │        │        │                │          │刑貳月，│
│  │        │501室） │        │        │                │          │如易科罰│
│  │        │        │        │        │                │          │金，以新│
│  │        │        │        │        │                │          │幣壹仟元│
│  │        │        │        │        │                │          │折算壹日│
├─┼────┼────┼────┼────┼────────┼─────┼────┤
│ 6│99年5月2│臺中縣龍│由1樓未 │庚○○  │HP廠筆記型電腦1 │刑法第320 │丁○○犯│
│  │5日13 時│井鄉遊園│上鎖大門│        │台（未尋獲）    │條第1項   │竊盜罪，│
│  │、14時許│南路270 │進入    │        │                │          │處有期徒│
│  │        │巷32號2 │        │        │                │          │刑貳月，│
│  │        │樓      │        │        │                │          │如易科罰│
│  │        │        │        │        │                │          │金，以新│
│  │        │        │        │        │                │          │台幣壹仟│
│  │        │        │        │        │                │          │元折算壹│
│  │        │        │        │        │                │          │日。    │
├─┼────┼────┼────┼────┼────────┼─────┼────┤
│ 7│99年5月 │臺中縣龍│由1樓未 │辛○○  │鑰匙1串、三陽牌 │刑法第320 │丁○○犯│
│  │25日13時│井鄉遊園│上鎖大門│        │機車1輛（已尋獲 │條第1項（ │竊盜罪，│
│  │、14時許│南路270 │進入    │        │）              │與其竊取FN│處有期徒│
│  │        │巷32號1 │        │        │                │8-106號重 │刑貳月，│
│  │        │樓      │        │        │                │機車之犯行│如易科罰│
│  │        │        │        │        │                │，為接續犯│金，以新│
│  │        │        │        │        │                │，以一罪論│台幣壹仟│
│  │        │        │        │        │                │）        │元折算壹│
│  │        │        │        │        │                │          │日。    │
└─┴────┴────┴────┴────┴────────┴─────┴────┘
附錄論罪科刑法條：
中華民國刑法第321條
（加重竊盜罪）
犯竊盜罪而有左列情形之一者，處 6 月以上、 5 年以下有期徒
刑：
一、於夜間侵入住宅或有人居住之建築物、船艦或隱匿其內而犯
    之者。
二、毀越門扇、牆垣或其他安全設備而犯之者。
三、攜帶兇器而犯之者。
四、結夥三人以上而犯之者。
五、乘火災、水災或其他災害之際而犯之者。
六、在車站或埠頭而犯之者。
前項之未遂犯罰之。
中華民國刑法第320條
（普通竊盜罪、竊佔罪）
意圖為自己或第三人不法之所有，而竊取他人之動產者，為竊盜罪，處五
年以下有期徒刑、拘役或五百元以下罰金。
意圖為自己或第三人不法之利益，而竊佔他人之不動產者，依前項之規定
處斷。
前二項之未遂犯罰之。

司法院資訊處製作；財團法人民間司法改革基金會備份。
